【裁判字號】    97,聲,5272
【裁判日期】    980220
【裁判案由】    聲明異議
【裁判全文】
臺灣臺中地方法院刑事裁定              97年度聲字第5272號
聲明異議人  甲○○
即 受刑 人
上列聲明異議人因肅清煙毒條例等案件，對於臺灣臺中地方法院
檢察署檢察官執行之指揮（97年度執更鈞字第2714號），聲明異
議，本院裁定如下：
    主    文
異議之聲明駁回。
    理    由
一、聲明異議意旨詳如聲明異議狀所載（如附件）。
二、按「受刑人或其法定代理人或配偶，以檢察官執行之指揮為
    不當者，得向諭知該裁判之法院聲明異議。」，刑事訴訟法
    第 484條定有明文；次按受刑人或其法定代理人或配偶以檢
    察官執行之指揮為不當者，得向諭知該裁判之法院聲明異議
    ，固為刑事訴訟法第 484條所明定。但該條所稱「諭知該裁
    判之法院」，乃指對被告之有罪判決，於主文內實際宣示其
    主刑、從刑之裁判而言，若判決主文並未諭知主刑、從刑，
    係因被告不服該裁判，向上級法院提起上訴，而上級法院以
    原審判決並無違誤，上訴無理由，因而維持原判決諭知「上
    訴駁回」者，縱屬確定之有罪判決，但因對原判決之主刑、
    從刑未予更易，其本身復未宣示如何之主刑、從刑，自非該
    條所指「諭知該裁判之法院」（最高法院79年度臺聲字第19
    號判例參照）。
三、經查：
（一）聲明異議人即受刑人甲○○（下稱受刑人）於民國80年間
      ，因肅清煙毒條例案件，經本院於 81年3月26日，以81年
      度訴字第 412號，判處有期徒刑1年8月，受刑人上訴後，
      經臺灣高等法院臺中分院於 81年5月29日，以81年度上訴
      字第 763號駁回上訴確定；82年間，因肅清煙毒條例、麻
      醉藥品管理條例及偽造文書案件，經本院於 82年11月7日
      ，以 82年度訴字第2839號，分別判處有期徒刑3年1月、4
      月、3月，並定其應執行之刑為有期徒刑 3年6月確定。受
      刑人於82年6月15日入監接續執行上開有期徒刑1年8月、3
      年6月，於84年2月23日假釋出監，刑期至87年7月2日始行
      期滿。
（二）受刑人於假釋期間即86年間，復因違反槍砲彈藥刀械管制
      條例案件，經臺灣高等法院臺中分院於 87年3月30日，以
      86年度上易字第3566號，判處有期徒刑 4月，刑後強制工
      作 3年確定；同年間，因肅清煙毒條例案件，經臺灣高等
      法院臺中分院於87年3月30日，以87年度上訴字第409號，
      判處有期徒刑3年7月確定。再經臺灣高等法院臺中分院，
      以87年度聲字第469號，就上開2個有期徒刑，定其應執行
      之刑為有期徒刑3年8月確定。受刑人並因而被撤銷假釋，
      應執行殘刑有期徒刑3年3月又9日。
（三）受刑人於89年間，因毒品危害防制條例及偽造文書案件，
      經臺灣桃園地方法院於92年10月29日，以92年度訴緝字第
      92號，分別判處有期徒刑 10月、3月，並其應執行之刑為
      有期徒刑 1年確定；91年間，因竊盜、侵占遺失物案件，
      經臺灣桃園地方法院於92年10月23日，以92年度易緝字第
      122號，分別判處有期徒刑4月、罰金銀元3000元確定；92
      年間，因毒品危害防制條例案件，經本院於 93年1月27日
      ，以92年度訴字第1281號，判處有期徒刑10月確定；同年
      間，因偽造文書案件，經臺灣高等法院臺中分院於 93年4
      月9日，以93年度上訴字第130號，判處有期徒刑10月確定
      。再經臺灣高等法院臺中分院，以 94年度聲字第120號，
      就上開有期徒刑10月、3月、4月、10月、10月，定其應執
      行之刑為有期徒刑2年10月確定。
（三）受刑人於 93年1月9日入監接續執行殘刑有期徒刑3年3月9
      日、有期徒刑3年8月、2年10月，其中殘刑3年3月9日之執
      行期滿日為 96年4月17日，嗣因適逢中華民國96年罪犯減
      刑條例施行，經本院以 97年度聲減字第804號，就臺灣高
      等法院臺中分院 81年度上訴字第763號、本院82年度訴字
      第2839號案件所判處之有期徒刑1年8月、3年1月、4月、3
      月，分別減為有期徒刑10月、1年6月又15日、2月、1月又
      15日，並就後3個有期徒刑，定其應執行之刑為有期徒刑1
      年 9月確定；臺灣高等法院臺中分院則就臺灣桃園地方法
      院 92年度易緝字第122號、92年度訴緝字第92號、本院92
      年度訴字第1281號、臺灣高等法院臺中分院93年度上訴字
      第130號、86年度上易字第3566號、87年度上訴字第409號
      案件，所判處之有期徒刑4月、3月、10月、10月、10月、
      4 月、3年7月，分別減為有期徒刑 2月、1月又15日、5月
      、5月、5月、2月、1年9月又15日，再就前5個有期徒刑，
      定其應執行之刑為有期徒刑 1年5月、就後2個有期徒刑，
      定其應執行之刑為有期徒刑1年10月確定。
（四）按減刑前已羈押之日數及已執行之刑期，均折抵或算入減
      刑後之刑期。但因折抵或算入而其刑期於減刑裁定達到監
      獄前已屆滿者，其超過部分不算入之，中華民國96年罪犯
      減刑條例第 13條第1項定有明文。臺灣高等法院臺中分院
      81年度上訴字第 763號、82年度訴字第2839號所判處之有
      期徒刑1年8月、3年1月、4月、3月，雖經本院以97年度聲
      減字第 804號裁定，分別減為有期徒刑10月、1年6月又15
      日、2月、1月又15日，並就後 3個有期徒刑，定其應執行
      之刑為有期徒刑1年9月確定，致其撤銷假釋後應接續執行
      之殘刑僅餘有期徒刑8月又9日，然原殘刑有期徒刑3年3月
      又 9日，既於上開減刑裁定達到臺灣臺中監獄（97年10月
      17日）前之 96年4月17日已屆滿，揆諸上開規定，其超過
      部分不算入之，應自 96年4月18日起，接續執行上開有期
      徒刑1年5月及1年10月，並於 99年4月5日始行期滿（以上
      有臺灣高等法院被告前案紀錄表在卷可稽，並經本院調取
      臺灣臺中地方法院檢察署97年度執減更鈞字第2714號、96
      年度執減更鈞字第7583號、96年度執減更鈞字第7583號之
      1執行卷宗，核閱屬實）。受刑人認應自 93年1月9日起接
      續計算其經減刑後之殘刑8月又9日、有期徒刑1年5月及有
      期徒刑 1年10月，容有誤會。綜此，檢察官執行之指揮，
      難認有何不當或違法之處，本件聲明異議為無理由，應予
      駁回。
據上論斷，應依刑事訴訟法第486條，裁定如主文。
中    華    民    國    98    年    2     月    20    日
                  刑事第十三庭  法  官  陳  得  利
上正本證明與原本無異。
如不服本裁定，應於送達後5日內，向本院提出抗告狀。
                                書記官  鐘  麗  芳
中    華    民    國    98    年    2     月    20    日


司法院資訊處製作；財團法人民間司法改革基金會備份。
